【裁判字號】    99,易,1355
【裁判日期】    990810
【裁判案由】    竊盜
【裁判全文】
臺灣高雄地方法院刑事判決              99年度易字第1355號
公  訴  人  臺灣高雄地方法院檢察署檢察官
被      告  乙○○
上列被告因竊盜案件，經檢察官提起公訴（99年度偵字第13445
號），被告於準備程序中就被訴事實為有罪之陳述，本院裁定改
行簡式審判程序，並判決如下：
    主  文
乙○○犯攜帶兇器竊盜罪，處有期徒刑陸月，如易科罰金，以新
臺幣壹仟元折算壹日，扣案之鐵鉗貳支，均沒收；又犯攜帶兇器
竊盜罪，處有期徒刑陸月，如易科罰金，以新臺幣壹仟元折算壹
日，扣案之鐵鉗貳支，均沒收；又犯攜帶兇器竊盜罪，處有期徒
刑陸月，如易科罰金，以新臺幣壹仟元折算壹日，扣案之鐵鉗貳
支，均沒收。應執行有期徒刑壹年貳月，如易科罰金，以新臺幣
壹仟元折算壹日。緩刑貳年，緩刑期間付保護管束，並應於緩刑
期間，向執行檢察官指定之公益團體、地方自治團體或社區提供
貳佰小時之義務勞務。扣案之鐵鉗貳支，均沒收。
    事實及理由
一、本件被告乙○○所犯非死刑、無期徒刑或最輕本刑有期徒刑
    三年以上之罪，亦非高等法院管轄第一審案件，且於準備程
    序進行中，被告先就被訴事實為有罪之陳述，經告知被告簡
    式審判程序之旨，並聽取檢察官、被告之意見後，本院裁定
    進行簡式審判程序，是本件之證據調查，依刑事訴訟法第27
    3 條之2 規定，不受同法第159 條第1 項、第161 條之2 、
    第161 條之3 、第163 條之1 及第164 條至第170 條規定之
    限制，合先敘明。
二、本件犯罪事實及證據除引用如附件檢察官起訴書之記載外，
    並於犯罪事實欄一第3 行補充：「以其所有客觀上具有危險
    性之鐵鉗2 支」。另證據部分並有被告陳文鑾於本院準備程
    序之自白、被告警詢及偵訊錄音光碟勘驗報告為證。
三、被告所持之鐵鉗2 支均係質地堅硬銳利之金屬材質工具，依
    照一般社會通念，如持以行兇，客觀上足以對人之生命安全
    或身體健康產生危害，而屬「兇器」無訛。是核被告所為如
    起訴書附表所示之犯行，均係犯刑法第321 條第1 項第3 款
    之攜帶兇器竊盜罪。被告所犯攜帶兇器竊盜罪之3 罪間，犯
    意各別，行為互殊，應分論併罰。爰審酌被告不思由正當途
    徑賺取金錢，竟起歹念竊取被害人之鐵製椅架變賣得現花用
    ，侵害被害人之財產監督權，惟所竊得財物價值非鉅，並已
    將一部分之鐵製椅架返還被害人，暨姑念被告犯罪後已坦承
    犯行，態度尚稱良好等一切情狀，就所犯各罪，分別量處如
    主文所示之刑，並定其應執行之刑，及諭知易科罰金之折算
    標準，以示懲戒。此外，被告未曾因犯罪經法院判罪處刑，
    有臺灣高等法院被告前案紀錄表在卷可參，其因一時未能深
    思而觸犯刑章，如今已坦承犯行，經此偵審程序及刑之宣告
    後，應當知所警惕，信無再犯之虞，本院因認所宣告之刑以
    暫不執行為適當，爰依刑法第74條第1 項第1 款之規定併予
    宣告緩刑2 年，以啟自新。再者，為使被告能於本案從中深
    切記取教訓，爰併依刑法第93條第1 項第2 款、第74條第2
    項第5 款之規定，諭知被告於緩刑期間應付保護管束，並應
    向執行檢察官指定之公益團體、地方自治團體或社區，提供
    200 小時之義務勞務。被告於本案緩刑期間，倘違反上開負
    擔，情節重大，足認原宣告之緩刑難收其預期效果，而有執
    行刑罰之必要，得依刑法第75條之1 第1 項第4 款規定撤銷
    其緩刑之宣告，併此敘明。至扣案之鐵鉗2 支，屬被告所有
    供犯本案之用，業據被告供承在卷，並有被告警詢錄音光碟
    勘驗報告為憑（見本院卷第8 頁），至其於審理時辯稱非其
    所有云云，應屬事後卸責之詞，尚非可採，爰依刑法第38條
    第1 項第2 款規定，均宣告沒收之。
據上論斷，應依刑事訴訟法第273 條之1 第1 項、第299 條第1
項前段、第310 條之2 、第454 條第2 項，刑法第321 條第1 項
第3 款、第51條第5 款、第41條第1 項前段、第8 項、第74條第
1項 第1 款、第2 項第5 款、第93條第1 項第2 款、第38條第1
項第2 款 ，判決如主文。
本案經檢察官鄧怡君到庭執行職務。
中    華    民    國    99    年    8     月    10    日
              刑事第十七庭    法  官  余銘軒
以上正本證明與原本無異。
如不服本判決應於收受送達後10日內向本院提出上訴書狀，並應
敘述具體理由；如未敘述上訴理由者，應於上訴期間屆滿後20日
內向本院補提理由書（均須按他造當事人之人數附繕本）「切勿
逕送上級法院」。
中    華    民    國    99    年    8     月    11    日
                               書記官 吳書逸
附錄論罪科刑法條
中華民國刑法第321條
（加重竊盜罪）
犯竊盜罪而有左列情形之一者，處 6 月以上、 5 年以下有期徒
刑：
一、於夜間侵入住宅或有人居住之建築物、船艦或隱匿其內而犯
    之者。
二、毀越門扇、牆垣或其他安全設備而犯之者。
三、攜帶兇器而犯之者。
四、結夥三人以上而犯之者。
五、乘火災、水災或其他災害之際而犯之者。
六、在車站或埠頭而犯之者。
前項之未遂犯罰之。
附件
臺灣高雄地方法院檢察署檢察官起訴書
                                     99年度偵字第13445號
    被      告  乙○○  男  48歲（民國○○年○月○○日生）
                        籍設臺南縣永康市○○里○○鄰○○路
                            619巷88弄24號1樓之9
                        現居高雄市左營區○○○○路4號大
                            門右一
                        國民身分證統一編號：Ｚ000000000號
上列被告因竊盜案件，業經偵查終結，認應該提起公訴，茲敘述
犯罪事實及證據並所犯法條如下：
        犯罪事實
一、乙○○見海軍營運中心所有放置於高雄市左營區○○○○路
    4 號「海光俱樂部電影院」內鐵製椅架一批無人看管，竟意
    圖為自己不法之所有，以自備客觀上具有危險性之鐵鉗2 把
    ，於附表所示之時地、竊取如附表所示之財物得逞後，騎乘
    車號WDV-353 號輕型機車分別載往址設高雄市○○區○○路
    280 號及址設高雄市○○區○○路66巷口之資源回收站販賣
    。嗣於99年4 月14日15時30分許，在高雄市○○區○○路與
    先鋒路口前，因形跡可疑為警盤查，當場在其所騎乘機車腳
    踏墊扣得上開鐵製椅架14支，始循線查悉上情。
二、案經高雄市政府警察局保安大隊移送偵辦。
          證據並所犯法條
一、證據清單
 ┌──┬─────────┬──────────────┐
 │編號│證據名稱          │待證事項                    │
 ├──┼─────────┼──────────────┤
 │一  │被告乙○○之供述  │坦承於上開時地持上開工具竊取│
 │    │                  │鐵製椅架之事實。            │
 ├──┼─────────┼──────────────┤
 │二  │證人即海軍營運中心│證明海光俱樂部電影院內鐵製椅│
 │    │文康中心行政員王屏│架遭竊之事實。              │
 │    │之證述            │                            │
 ├──┼─────────┼──────────────┤
 │三  │證人即吳鳳路66巷口│證明被告持上開鐵製椅架販賣之│
 │    │資源回收站負責人歐│事實。                      │
 │    │昌政之證述        │                            │
 ├──┼─────────┼──────────────┤
 │四  │扣押筆錄、扣押物品│查獲贓物發還被害人          │
 │    │目錄表、贓物認領保│                            │
 │    │管單各1紙         │                            │
 └──┴─────────┴──────────────┘
二、核被告所為，係犯刑法第321 條第1 項第3 款加重竊盜罪嫌
    。又被告前後3 次竊盜犯行，請分論併罰。至移送意旨另認
    被告自99年3 月初起至查獲日為止共竊取鐵製椅架448 支，
    惟此部分除被告單一自白外，並無其他證據足以證明被告所
    竊之數量為448 支，是難遽對被告為不利之認定，附此敘明
    。
三、依刑事訴訟法第251條第1項提起公訴。
    此  致
臺灣高雄地方法院
中    華    民    國    99    年    5     月    6     日
                                 檢察官 甲○○
上正本證明與原本無異
中    華    民    國    99    年    5     月    21    日
                                 書記官
所犯法條：
中華民國刑法第321條第1項第3款
（加重竊盜罪）
犯竊盜罪而有左列情形之一者，處 6 月以上、 5 年以下有期徒
刑：
一、於夜間侵入住宅或有人居住之建築物、船艦或隱匿其內而犯
    之者。
二、毀越門扇、牆垣或其他安全設備而犯之者。
三、攜帶兇器而犯之者。
四、結夥三人以上而犯之者。
五、乘火災、水災或其他災害之際而犯之者。
六、在車站或埠頭而犯之者。
前項之未遂犯罰之。
附表：
  ┌─┬──────┬─────┬────┬──────┐
  │編│時間        │地點      │所竊財物│贓物處理    │
  │號│            │          │        │            │
  ├─┼──────┼─────┼────┼──────┤
  │1 │99年4月11日 │「海光俱樂│鐵製椅架│以新臺幣（下│
  │  │上午8時許   │部電影院」│14支    │同）520元代 │
  │  │            │          │        │價，出賣與高│
  │  │            │          │        │雄市左營區政│
  │  │            │          │        │德路280號某 │
  │  │            │          │        │資源回收站  │
  ├─┼──────┼─────┼────┼──────┤
  │2 │99年4月14日 │同上      │鐵製椅架│以670元代價 │
  │  │上午8時許   │          │13支    │，出賣與高雄│
  │  │            │          │        │市鼓山區吳鳳│
  │  │            │          │        │路66巷某資源│
  │  │            │          │        │回收站      │
  ├─┼──────┼─────┼────┼──────┤
  │3 │99年4月14日 │同上      │鐵製椅架│尚未販賣    │
  │  │下午15時30分│          │14支    │            │
  │  │許          │          │        │            │
  └─┴──────┴─────┴────┴──────┘

司法院資訊處製作；財團法人民間司法改革基金會備份。
